臺灣臺北地方法院交通事件裁定　　　　　　　　　　九十一年度交聲字第三七七號
　　異　議　人
　　即受處分人　甲○○
右列受處分人因違反道路交通管理處罰條例案件，對於台北市交通事件裁決所中華民
國九十一年二月二十七日所為之處分（原處分案號：北市裁三字第二二Ｈ－0000
0000號、北市裁三字第裁二二－Ｈ00000000號）聲明異議，本院裁定如
左：
    主      文
原處分均撤銷。
甲○○均不罰。
    理      由
一、按汽車駕駛人，行經有燈光號誌管制之交岔路口闖紅燈者，處新台幣（下同）一
    千八百元以上五千四百元以下罰鍰，並記違規點數三點；汽車駕駛人，駕駛汽車
    有違反道路交通管理處罰條例之行為，經交通勤務警察制止時，拒絕停車接受稽
    查而逃逸者，除按各該條規定處罰外，處三千元以上六千元以下罰鍰，並記違規
    點數一點，道路交通管理處罰條例第五十三條、第六十條第一項、第六十三條第
    一項第一款、第三款分別定有明文。又按逕行舉發違反道路交通管理事件，經汽
    車所有人依通知單之應到案日期前到案，並告知違規駕駛人姓名、身分證統一編
    號及住址者，處罰機關應即另行通知違規駕駛人到案依法處理；逾應到案日期，
    處罰機關應依道路交通管理處罰條例第八十五條第三項規定處罰該汽車所有人，
    違反道路交通管理事件統一裁罰標準及處理細則（該處理細則已更名為違反道路
    交通管理事件統一裁罰基準及處理細則，並修正部分條文，自九十一年九月一日
    起施行）第二十四條亦定有明文，易言之，如汽車駕駛人在道路上闖紅燈行駛，
    為警當場攔停者，處罰機關固應對該汽車之駕駛人為處罰，惟若舉發機關並非當
    場對該部汽車攔停，而係逕行舉發者，此際舉發機關只能對汽車所有人掣單舉發
    ，而如經舉發之汽車所有人在舉發通知單上所載之應到案日期前到案，並告知處
    罰機關該名闖紅燈行駛及不服稽查逃逸之汽機車違規駕駛人姓名、身分證統一編
    號及住址者，處罰機關應即依前開處理細則第二十四條規定處罰該名違規駕駛人
    。
二、本件原處分機關認異議人即受處分人甲○○所有之車號ＡＥ－○三二一號自小客
    車於民國九十年十一月二十六日下午二時二十九分許，行經台中縣石岡鄉○○路
    、明德路設有燈光號誌管制之交岔路口，竟闖紅燈沿豐勢路由石岡往豐原方向行
    駛，適為在該路口值勤之台中縣警察局東勢分局石岡分駐所員警乙○○發現，經
    員警鳴笛、吹哨指揮受處分人所有該部汽車停車接受檢查，詎駕駛該部汽車之人
    竟拒絕停車接受稽查而逃逸，嗣乙○○警員記下該部汽車之車牌號碼，而以受處
    分人所有該部車號汽車有違反前揭道路交通管理處罰條例第五十三條（贅引第一
    項）、第六十條第一項規定之行為掣單舉發，受處分人於應到案日期前向原處分
    機關提出申訴，並告知該部汽車為警舉發當時之駕駛人確實姓名及年籍、身份證
    字號，經原處分機關請舉發單位調查結果，仍認受處分人確有前述違規行為，原
    處分機關乃分別依道路交通管理處罰條例第五十三條、第六十條第一項、第六十
    三條第一項第三款規定，於九十一年二月二十七日以北市裁三字第裁二二－Ｈ八
    一○○四八號、北市裁三字第裁二二－Ｈ00000000號裁決書各裁處受處
    分人罰鍰二千七百元並記違規點數三點、罰鍰三千元。
三、訊據受處分人矢口否認有於前述時、地駕車闖紅燈之舉，辯稱：該車向由伊在台
    中唸書之子曹國昱使用，警方舉發時該車非由伊駕駛；且曹國昱亦否認有本件舉
    發單所載之闖紅燈、不服稽查逃逸等違規行為等語。經查：本件受處分人因是車
    號ＡＥ－○三二一號自小客車車主，而遭警逕行開立台中縣警察局中縣警交字第
    Ｈ00000000號、第Ｈ00000000號舉發違反道路交通管理事件通
    知單，受處分人收受該等舉發通知單後，於舉發通知單所載應到案日期前即提出
    申訴，告知實際駕駛人為曹國昱，且依違反道路交通管理事件統一裁罰標準及處
    理細則第二十四條規定，載明違規駕駛人曹國昱之身分證統一編號及住址，有交
    通違規案件陳述書在卷可稽，從而，原處分機關即應依前開規定，另行通知曹國
    昱到案依法處理，原處分機關疏未注意及此，逕依原舉發單位調查結果認受處分
    人所有前開車號汽車確有違規闖紅燈行駛、拒絕接受稽查而逃逸情節，即遽引道
    路交通管理處罰條例第八十五條第三項規定，逕對受處分人為裁罰，於法即有未
    合。綜上，本件聲明異議為有理由，應將原處分撤銷並諭知受處分人不罰，以資
    適法。至曹國昱駕駛前開汽車違規部分，應另由原處分機關為適法處理。
據上論斷，依道路交通案件處理辦法第二十條前段，裁定如主文。
中      華      民      國      九十一      年      十      月    卅一  日
                                      臺灣臺北地方法院交通法庭
                                          法  官  陳婷玉
右正本證明與原本無異
如不服本裁定應於送達後五日內向本院提出抗告狀
                                          書記官  陳弘文
中      華      民      國      九十一      年      十一    月    七    日
